【裁判字號】    98,易,1547
【裁判日期】    980630
【裁判案由】    妨害自由等
【裁判全文】
臺灣臺北地方法院刑事判決              98年度易字第1547號
公  訴  人  臺灣臺北地方法院檢察署檢察官
被      告  乙○○
                    號
                    （現在臺灣臺北看守所羈押中）
上列被告因違反槍砲彈藥刀械管制條例等案件，經檢察官提起公
訴（九十八年度偵字第一０一八一號），被告於準備程序中就被
訴事實為有罪陳述，本院裁定改行簡式審判程序審理，判決如下
：
    主   文
乙○○未經許可，持有刀械，處有期徒刑捌月，扣案之武士刀貳
把均沒收之；又以加害生命、身體、財產之事恐嚇他人，致生危
害於安全，處有期徒刑伍月。應執行有期徒刑壹年，扣案之武士
刀貳把均沒收之。
    事  實
一、乙○○明知武士刀係槍砲彈藥刀械管制條例所列之刀械，並
    為管制物品，非經主管機關許可，不得任意持有，竟於民國
    八十九年間起，將其父彭享標（業於八十九年十一月九日死
    亡）生前所有已開鋒之武士刀二把取出，並加以噴漆保存，
    藏置於其位於臺北市大安區市○○道○段一五０巷十八弄九
    號住處房間床鋪底下，而均未經許可持有之。
二、乙○○為甲○○之子，二人具有家庭暴力防治法三條第三款
    之直系血親關係，為家庭成員，乙○○於九十八年四月二十
    日凌晨零時許，在上開住處內，因失業許久，竟基於恐嚇他
    人之犯意，將前開武士刀二把及並非槍砲彈藥刀械管制條例
    所管制之玩具槍枝一把（未扣案）放置於客廳桌上，對其母
    甲○○恫嚇稱：「妳如果不給我二千元，我就把房子打掉」
    等語，以此加害生命、身體、財產之事恐嚇甲○○，致生危
    害於甲○○之安全。嗣因甲○○心生恐懼，於九十八年四月
    二十日凌晨一時許，前往臺北市政府警察局大安分局新生南
    路派出所報案後，因而在上開住處查獲，並扣得前開武士刀
    二把。
三、案經甲○○訴由臺北市政府警察局大安分局報請臺灣臺北地
    方法院檢察署檢察官偵查起訴。
    理  由
一、本案被告乙○○所犯係死刑、無期徒刑、最輕本刑為三年以
    上有期徒刑以外之罪，被告於行準備程序中就被訴事實為有
    罪之陳述，經法官告知簡式審判程序之旨，並聽取公訴人、
    被告之意見後，本院認為適宜進行簡式審判程序，而依刑事
    訴訟法第二百七十三條之一第一項規定，裁定改用簡式審判
    程序。
二、上揭犯罪事實，業據被告於本院審理中坦承不諱，核與被害
    人甲○○於警詢中之證述相符，並有搜索扣押筆錄、扣押物
    品目錄表、扣押物品收據各一件，及扣案之武士刀二把照片
    六張在卷可稽。又扣案之武士刀二把，經送臺北市政府警察
    局鑑定結果，認該二把刀械刀刃長分別為六二點三公分及六
    十六公分，刀柄長分別為二十五公分及二十七點五公分，均
    為單面開鋒，符合管制刀械圖例及說明要件，認定均屬於槍
    砲彈藥刀械管制條例公告管制之刀械，有該局九十八年五月
    二十六日北市警保字第０九八三二三０四六００號函一紙暨
    鑑驗照片二張附卷為憑，足認扣案之武士刀二把均為槍砲彈
    藥刀械管制條例第四條第一項第三款所列之刀械。是綜上所
    述，本件事證明確，被告犯行洵堪認定，應予依法論科。
三、核被告就犯罪事實一部分所為，係犯槍砲彈藥刀械管制條例
    第十四條第三項之未經許可持有刀械罪，就犯罪事實二部分
    所為，則係犯刑法第三百零五條之恐嚇危害安全罪。被告自
    八十九年間起至九十八年四月二十日為警查獲之日止，持有
    刀械之行為，為行為之繼續，仍屬實質一罪，應以一槍砲彈
    藥刀械管制條例第十四條第三項之罪論處。被告對其家庭成
    員故意實施家庭暴力行為，應成立家庭暴力罪。又被告所犯
    上開二罪間，犯意個別，行為有異，應予分論併罰。爰審酌
    被告任意持有武士刀二把，對社會治安造成潛在危險，且因
    索取金錢未果，即持該武士刀出言恐嚇被害人即其母親，致
    被害人心生畏懼，有悖人倫，兼衡其犯罪動機、目的、智識
    程度、手段，及犯罪後態度等一切情狀，分別量處如主文所
    示之刑，並定其應執行之刑，以資懲儆。又扣案之武士刀二
    把，均屬槍砲彈藥刀械管制條例所列之刀械，而為違禁物，
    爰均依刑法第三十八條第一項第一款規定宣告沒收之。
據上論斷，應依刑事訴訟法第二百七十三條之一第一項、第二百
九十九條第一項前段，槍砲彈藥刀械管制條例第十四條第三項，
刑法第十一條前段、第三百零五條、第五十一條第五款、第三十
八條第一項第一款，刑法施行法第一條之一，判決如主文。
本案經檢察官徐則賢到庭執行職務。
中    華    民    國    98    年    6  月  30         日
                  刑事第十三庭法  官 郭顏毓
上正本證明與原本無異。
如不服本判決，應於判決送達後十日內向本院提出上訴狀 (應抄
附繕本)。
                              書記官 潘文賢
中    華    民    國    98    年    6     月    30    日
附錄本案論罪科刑法條全文：
槍砲彈藥刀械管制條例第十四條
未經許可，製造、販賣或運輸刀械者，處三年以下有期徒刑，併
科新臺幣一百萬元以下罰金。
意圖供自己或他人犯罪之用，而犯前項之罪者，處六月以上五年
以下有期徒刑，併科新臺幣三百萬元以下罰金。
未經許可，持有或意圖販賣而陳列刀械者，處一年以下有期徒刑
、拘役或新臺幣五十萬元以下罰金。
第一項及第二項之未遂犯罰之。
刑法第三百零五條
以加害生命、身體、自由、名譽、財產之事，恐嚇他人致生危害
於安全者，處二年以下有期徒刑、拘役或三百元以下罰金。


司法院資訊處製作；財團法人民間司法改革基金會備份。
